【裁判字號】    98,上訴,22
【裁判日期】    980424
【裁判案由】    強盜
【裁判全文】
臺灣高等法院花蓮分院刑事判決          98年度上訴字第22號
上  訴  人
即  被  告  林竹
選任辯護人  吳美津律師
上列上訴人因強盜案件，不服臺灣花蓮地方法院97年度訴字第34
7號中華民國97年12月30日第一審判決（起訴案號：臺灣花蓮地
方法院檢察署97年度偵字第3836、3862號），提起上訴，本院判
決如下：
    主  文
上訴駁回。
    事  實
一、林竹與乙○○（經撤回上訴後已確定）因均失業、缺錢花
    用，竟共同意圖為自己不法所有之犯意聯絡，先於民國97年
    8月6日22時許，在乙○○位於花蓮縣新城鄉○○○街3巷23
    號住處附近，謀議至超商強盜財物，嗣翌日（即同年月7日
    ）凌晨2時許，分由林竹駕駛其所有之車牌號碼U9-3560號
    自小客車搭載乙○○，至花蓮縣吉安鄉○○路○段128號「悅
    來超商」約50公尺之轉角處停放後，推由乙○○持林竹所
    有原即放置在車上之鋁棒1支，進入店內下手實施強盜行為
    ，林竹則留在車上負責接應。乙○○進入店內後，先拿取
    1瓶飲料，到櫃檯佯裝欲結帳，待店員甲○○打開收銀機時
    ，立即將預藏在外套衣袖內之上揭鋁棒1支取出，往甲○○
    頭部突然揮擊，對甲○○施以強暴行為，甲○○見狀雖以左
    手臂抵擋，仍無法抗拒，致甲○○因而受有左肘挫傷之傷害
    ，甲○○見其持鋁棒恐遭繼續毆打致使不能抗拒，乃躲至收
    銀櫃檯旁，任由乙○○強行取走收銀機內之現金約新臺幣（
    下同）4,200元。乙○○得手後隨即逃離現場，並乘坐負責
    接應由林竹所駕駛之上揭自小客車離去，而在車上與林
    竹將上揭贓款平分。嗣乙○○於同日16時30分許，為警在花
    蓮縣花蓮市○○路250號之2號「全球資訊網咖店」緝獲，並
    在其身上查獲花用剩餘之贓款700元，再經乙○○供述查知
    林竹共同參與上開案件，乃循線通知林竹到案，林竹
    則於同年8月11日10時許，始至花蓮縣警察局新城分局投案
    。
二、案經花蓮縣警察局吉安分局報告臺灣花蓮地方法院檢察署檢
    察官偵查起訴。
    理  由
壹、證據能力部分：
一、按被告以外之人於審判外之言詞或書面陳述，除法律有規定
    者外，不得作為證據；次按被告以外之人於審判外之陳述，
    雖不符合前4條之規定，而經當事人於審判程序同意作為證
    據，法院審酌該言詞陳述或書面陳述作成時之情況，認為適
    當者，亦得為證據；當事人、代理人或辯護人於法院調查證
    據時，知有第159條第1項不得為證據之情形，而未於言詞辯
    論終結前聲明異議者，視為有前項之同意，刑事訴訟法第15
    9條第1項及第159條之5第1、2項分別定有明文。經查，被害
    人即證人甲○○之警詢筆錄，係審判外之言詞陳述，原不具
    證據能力，惟被告林竹及其辯護人表示對警詢筆錄之證據
    能力無意見，並同意作為證據，且經核上開筆錄內容均係一
    問一答，依證人甲○○自由陳述而作成之狀況，且與所提之
    卷附診斷證明書及現場錄影紀錄相符，以之作為證據並無不
    適當之情形，則依前揭規定，證人甲○○之警詢筆錄具有證
    據能力。
二、又按刑事訴訟法第159條之3規定：被告以外之人於審判中有
    下列情形之一，其於檢察事務官、司法警察官或司法警察調
    查中所為之陳述，經證明具有可信之特別情況，且為證明犯
    罪事實存否所必要者，得為證據。被告林竹之辯護人對於
    共犯乙○○於警詢之供述認係審判外之陳述，無證據能力。
    惟本院徵之共犯乙○○於警詢時所處之情境，係在甫為警查
    獲，尚未深思其自身及與共犯林竹之利害關係情況下所為
    陳述，為與事實較為接近，且未經警刑求或威脅、利誘，就
    警察提出之問題所為之回答，自較具有可信性，且其所述內
    容較偵查中所言更為詳實，亦為認定被告犯罪事實存否所必
    要者，依前開說明，共犯乙○○於警詢中所為之言詞陳述，
    亦具有證據能力。
三、復按被告以外之人於偵查中向檢察官所為之陳述，除顯有不
    可信之情況者外，得為證據，刑事訴訟法第159條之1第2項
    定有明文，共同被告乙○○於偵查中以證人身分，除關於自
    己部分之陳述外，另關於被告林竹之陳述，分別於供前及
    供後具結，其所為之陳述，係經檢察官依法訊問，復無其他
    事證足資認定其於檢察官訊問時有受違法取供情事，亦無何
    特別不可信之情況，依刑事訴訟法第159條之1第2項規定，
    自得為證據。另本判決所引用之文書證據，被告及其辯護人
    並未主張無證據能力，迄本院言詞辯論終結前亦未表示異議
    ，本院審酌前揭書證並無刑事訴訟法第159條之4規定顯有不
    可信之情況與不得作為證據之情形，認為均有證據能力。
貳、實體部分：
一、認定犯罪事實所憑證據及理由：
（一）被害人即證人甲○○於警詢中證述遭強盜財物之情節。其
      供稱遭共犯乙○○以所持鋁棒施以強暴手段毆打後，受有
      左肘挫傷之傷害，致無法抗拒而任令乙○○取去收銀機內
      財物4,200元之事實（見上開警卷第1-5頁）。其證詞內容
      核與卷附之診斷證明書（見上開警卷第19頁）及現場錄影
      紀錄（見上開警卷第13-15頁）相符，再參以扣案之鋁棒1
      支，足以證明共犯乙○○所為已致使被害人無法抗拒而有
      攜帶兇器之加重強盜犯行，故被告2人所為係涉犯共同強
      盜罪。
（二）共犯乙○○於警詢之供述、偵訊時之證詞及原審調查程序
      之供述（見花蓮縣警察局吉安分局吉警偵字第0978002496
      號卷第9-11頁，臺灣花蓮地方法院檢察署97年度偵字第38
      36號卷第9-11、29-30頁及原審卷第10-12頁）。證人乙○
      ○證稱本件係由被告林竹提議並邀約伊共同強盜，且由
      被告挑選地點並載伊至現場、提供作案工具及負責接應，
      而由伊下手實施強盜行為，事後並平分強盜所得財物等事
      實。其證詞核與被告所述之扣案鋁棒係其所有，並由被告
      開車載共犯至現場，及於被告強盜行為後接應離去之事實
      相符，足證人即共犯乙○○之證詞應可採信，則被告共同
      強盜之犯行堪予認定。
（三）搜索、扣押筆錄1紙、花蓮縣警察局吉安分局扣押物品目
      錄表1紙、店內監視錄影翻拍畫面6張、照片6張、車籍查
      詢-基本資料詳細畫面1紙、財團法人佛教慈濟綜合醫院診
      斷證明書1紙等及扣案被告所有之鋁棒1支。上開證據足以
      認定被告駕駛其所有車輛載同共犯乙○○至上開處所附近
      後，即在該處等候，而由共犯乙○○持被告所有經扣案之
      以金屬材質製成、質地堅硬，客觀上足以對人之生命、身
      體、安全造成危害，係屬兇器之鋁棒1支，持之對被害人
      甲○○為毆打之施暴行為，並因而造成被害人甲○○受有
      左肘挫傷傷害之事實，足以證明被告2人就上開犯行有共
      同犯意聯絡、行為分擔，且所為已達使被害人不能抗拒之
      情形，係共犯加重強盜犯行。
（四）被告之供述。其供稱確有開車載共犯乙○○至距超商約50
      公尺處之轉角處，並在該處停留，且於共犯乙○○持其所
      有之鋁棒下車後，即在該處等候，待共犯乙○○上車後，
      即載共犯乙○○先返家更衣後，再載至網咖店等事實。被
      告既係載共犯乙○○至強盜財物處所附近等候，且提供作
      案所用之兇器即鋁棒1支，事後並接應共犯乙○○返家換
      裝後再出門，此核與共犯乙○○於警詢、偵查及原審調查
      時證述之內容相符，其所為顯已與共犯乙○○對如事實欄
      所載之攜帶兇器強盜犯行有犯意聯絡及行為分擔，係屬共
      同正犯。
（五）綜上所述，被告當日既以其所有車輛載同共犯乙○○至作
      案處所附近，並提供作案工具鋁棒1支交由共犯乙○○持
      以下車，且在該無法使人發覺之轉角處等候共犯乙○○作
      案後返回車上，待共犯乙○○強盜後即乘坐上在強盜處所
      附近等候之被告所駕駛車輛，並離去現場等事實既經被告
      坦承在卷，再核以共犯乙○○證述被告共同犯行、強盜犯
      行及事後平分強盜財物之行為，被告與共犯乙○○共犯強
      盜罪事證明確，犯行洵堪認定，應予依法論科。
二、被告辯解及本院不採之理由：
（一）被告矢口否認如事實欄所載之加重強盜犯行，辯稱：伊當
      晚係載同案被告乙○○到處閒逛，並不知乙○○要到超商
      搶錢，伊以為乙○○係要到超商打人，且鋁棒原即置於車
      上，係乙○○自行拿下車，乙○○上車後並未告知下車做
      何事，且伊並未分到任何財物，又若真要搶錢，何可能開
      自己的車前往？伊在警詢時稱未在超商附近等乙○○上車
      ，係因不想解釋太多，以免越描越黑，以為作完筆錄就可
      以回家，且事後乙○○已證稱伊不知且並未參與本件強盜
      犯行云云。
（二）經查：
  １、本件認定被告涉犯共同強盜罪證據之一為同案被告乙○○
      之證詞，而被告上訴主要理由亦以證人即共犯乙○○已證
      稱其於警詢及偵查中之證詞係不實在為據。惟本院認證人
      即共犯乙○○於警詢及偵查中就被告共同強盜犯行之證述
      明確，應係實在，堪以採信，其後於本院之證詞（共犯乙
      ○○於原審拒絕證言），應係事後迴護被告之舉而為不實
      之證述，不足以採信，理由如下：
    (1)共犯乙○○於警詢時明確供稱本案係被告提議並挑選目標
      後，與被告共同計劃強盜，由被告提供車上所預備之鋁棒
      並負責接應後由其下手實施強盜行為，得款4,200元後均
      分等語（見上揭花蓮縣警察局吉安分局吉警偵字第097800
      24 96號卷第9-11頁）。其就2人分別擔任之工作及強盜所
      得款項之分配敘述甚詳，且就作案用之鋁棒係被告所有及
      當日係被告駕駛其所有車輛至該處並負責接應等等，亦均
      核與事後被告坦承之部分事實相符，而其於警詢時之陳述
      並未有任何遭不當取供之情形，均係出於其自由意志所為
      之陳述，亦據證人乙○○於本院證述綦詳，足認共犯乙○
      ○於警詢時供出被告共同參與本件強盜犯行之事實，既係
      本於其意識及良知所為，自應信為實在。
    (2)且證人乙○○於偵查中，先後經2次訊問，分別於供前、
      供後均明確具結證稱：本件強盜案係由被告所提議並挑選
      地點，其後並均分財物等事實，有筆錄附卷可稽，且其於
      檢察官分別於97年8月8日及同年月21日共2次訊以，是否
      會故意說謊陷害被告時，均明確證稱「不會。」等語（見
      上揭偵字第3836號卷第10、30頁），足證證人乙○○於偵
      查中就本案事實證述明確，其除以具結擔保其證詞實在外
      ，並2次證稱不會說謊陷害被告，故其於偵查中之證詞當
      可信為實在。
    (3)況再參以共犯乙○○於偵查中，經檢察官告以被告否認上
      揭共同強盜犯行時，先對此問題未予答覆（筆錄記載「未
      答」），其後經檢察官詢以有無其他陳述時，再明確證稱
      「我從頭到尾都是受他的影響，都是林竹提議的，我現
      在非常後悔，剛剛聽到檢察官說林竹都不承認，我也很
      錯愕。」等語（見上揭偵字第3836號卷第30頁），依證人
      乙○○上開行為表現，其於偵查之證述顯然符合事實，否
      則豈可能於先前證稱不可能誣陷被告後，於知悉被告否認
      犯行時表現出錯愕之情緒及反應，故證人乙○○嗣後於本
      院後改稱係誣攀被告云云，顯然不可採信。
    (4)再參以共犯乙○○於經起訴後移送原審訊問時，仍供稱係
      被告提議行搶，且於訊問時明確供稱被告係以其開車不方
      便，故在車上等候以接應，之前被告曾多次提議行搶，因
      之前有工作，現則因生活沒著落，故答應，搶得之財物係
      回被告車上後，被告邊開車，伊邊算錢後，一人一半，搶
      了約4,200元，係以假裝買飲料，付錢時，店員打開收銀
      機時，就拿鋁棒要打他，他就往後退。伊就拿收銀機的錢
      ，搶完後先回家，換另一套衣服，被告就載伊到美崙網咖
      店上網，被告曾告知所開車為其所有，且沒想到要戴口罩
      或安全帽等語（見原審卷第10-12頁）。依當時證人乙○
      ○業經羈押月餘，且知悉所涉犯法條及刑度，並於訊問時
      就警詢、偵查中未完整敘明部分詳為供述，而其所述亦核
      與警詢及偵查中之證述相符，堪信其於警詢及偵查中之證
      詞當係實在而可信。
    (5)故本件確係經由被告林竹提議至超商強盜財物、載共犯
      乙○○至悅來超商，並提供車內之鋁棒予共犯乙○○為強
      盜之兇器，且在超商外面接應共犯乙○○離去、2人則係
      在車上平分贓款等情節，既均據共犯乙○○於警訊時指述
      綦詳，並於偵訊時經具結後證述明確，復於移審原審調查
      時，仍堅稱係被告林竹提議到超商強盜財物等語明確，
      有共犯乙○○上揭筆錄附卷可參，證人乙○○上開證詞自
      堪信為實在。
    (6)至共犯乙○○雖於原審改稱：因害怕，所以在警局作筆錄
      時，才說林竹也有參與，事實上，不關林竹的事云云
      ，雖其於原審經告知得拒絕證言後，拒絕以證人身份作證
      （參原審卷第101頁），然於本院經交互詰問時則結稱：
      被告並未提議搶超商，且事先及事後均未告知被告伊當日
      係下車搶超商，當日亦未曾將搶得財物分給被告，在警詢
      、偵查中係因害怕，故將責任推給被告，並證稱伊於偵查
      中所述係不實等語。惟共犯乙○○所涉犯強盜罪之刑責並
      不因其供述被告林竹參與而得減輕，且警方查獲共犯乙
      ○○時，依監視器所錄得之影像亦僅1人實施，並不知尚
      有被告林竹亦有參與本件強盜犯行，若證人乙○○未曾
      自行供出此部分之事實，警方自不可能知悉或強迫共犯乙
      ○○供述另有他人參與，證人乙○○於本院亦明確證稱於
      警詢時警員並未問是否有共犯林竹等語，則證人乙○○
      於警詢及偵查中實無因害怕而誣指被告林竹亦有參與之
      可能。況共犯乙○○於距離案發時已經過一段時間後，於
      檢察官偵訊時及原審訊問時，仍堅稱被告林竹亦有參與
      ，此絕非事後以害怕才亂說等語可解釋。又共犯乙○○於
      前開偵訊後月餘經原審調查程序訊問中（97年9月15日）
      ，仍供稱係與被告共同強盜，且明確指稱被告先前已說過
      要搶，因伊之前有工作，當時生活無著落方答應，並詳細
      說明朋分財物之情形（見原審卷第10-12頁），依上開情
      形，顯然共犯即證人乙○○絕非因一時害怕而誣指被告亦
      參與上開犯罪，其後所證，應係迴護被告之舉（證人乙○
      ○於本院涉犯偽證罪部分另行移送檢察官偵辦）。另證人
      乙○○於本院結稱其係認為供出被告林竹可減輕其刑等
      語，參以其先證稱係因害怕故供出被告，其後再改以認供
      出被告可減輕其刑，先後就其原因之供述不一，已難採信
      ，且其於警局時已知所犯係重罪，而強盜罪若多人參與有
      因結夥強盜而加重之可能，被告所稱其自己認知供出被告
      對其本身有利等等，顯不足取。故證人乙○○於警詢、偵
      查及原審調查時未經污染之證詞，顯然可信。
    (7)再參以共犯乙○○於原審就所強盜財物之用途先稱：當天
      將搶得的錢買啤酒、香菸及「戰魂」線上遊戲點數卡，點
      數卡花了快3千元，都有儲值云云（見原審卷第137頁），
      隨又改稱：不知買幾張儲值卡，忘記儲值多少錢，酒好像
      買比較多云云（見原審卷第142頁），前後之供述並不一
      致，然共犯乙○○自當日凌晨2時許搶得約4,200元至當日
      下午4時30分許為警查獲時，在其身上僅扣得700元之贓款
      ，有扣押筆錄附卷可參，若以共犯乙○○所稱：酒好像買
      比較多而論，則其至少買了1、2千元的啤酒，衡諸一般常
      情，自不可能一個人在短短數小時內就喝掉1、2千元之啤
      酒，且還在網咖店上網玩線上遊戲，其供述顯與常情有違
      ，足見其於原審審理時就贓款如何花用之供述，前後不一
      且與常情不符，應係為規避其將贓款與被告林竹平分之
      事實所為不實之供述。
    (8)又被告與共犯乙○○為朋友關係，彼此並無仇隙等情，此
      據共犯乙○○於偵訊時供述明確（見97年度偵字第3836號
      偵查卷第30頁），若被告林竹確無參與上開強盜犯行，
      共犯乙○○應無虛捏事實故意陷害被告林竹之理，是其
      於原審準備程序、審理時及本院具結作證後翻異前詞，改
      稱：被告林竹不知情且未參與此次強盜犯行云云，顯係
      迴護被告林竹之不實供述，不足為採。
    (9)再參以被告及共犯乙○○2人係於未到超商前之巷口轉角
      處即停車，共犯乙○○下車時持鋁棒1支，下車數分鐘後
      即上車，被告並即載同共犯乙○○返回家中更換衣服等事
      實，業據被告及證人乙○○證述在卷，按之常理，若僅係
      下車購物或打人，豈可能將車輛停放於強盜處所無法目擊
      之處，又立即返家更換強盜當時之衣物（參以卷附相片，
      共犯乙○○係將強盜所著衣物換好後置於床上即外出，顯
      然並非如其所稱因曾喝酒方回家換衣服云云），其等2人
      上開舉動顯然係為逃避追緝所為，則被告辯稱不知共犯下
      車做何事云云，顯然與常理有違，亦與事實不符，而不足
      採信。
  ２、被告所為係犯共同加重強盜犯行，並非搶奪罪，理由如下
      ：
    (1)按強盜罪之強暴、脅迫，祇須抑壓被害人之抗拒或使被害
      人身體上、精神上處於不能抗拒之狀態為已足。
    (2)綜觀共犯乙○○當時係持鋁棒朝被害人甲○○之頭部揮擊
      ，被害人立即以左手臂抵擋並因而受傷，共犯乙○○所為
      已係施用強暴之手段，且當時店內僅有被害人1人，在徒
      手且無任何反抗工具之情形下，共犯乙○○所持之鋁棒又
      係以金屬製成，質地堅硬，以之用力揮擊人之身體，足以
      使人受傷或喪失生命，則被害人因內心懼怕再遭毆打，而
      不敢反抗，足認其在身體或精神上均已處於不能抗拒之程
      度，故辯護人辯稱被害人根本沒有想要抵抗，故所為未達
      不能抗拒云云，顯然與事實不符。
    (3)被告既提供扣案鋁棒供共犯乙○○使用，不論當時係由被
      告親手交付或共犯乙○○自行拿取，該案鋁棒既係被告所
      有，並同意共犯乙○○持以下車而使用，則被告與共犯乙
      ○○間就持用鋁棒之兇器下手實施強盜行為即有犯意聯絡
      、行為分擔，故共犯乙○○之上開犯行既係構成加重強盜
      犯行，被告亦係共犯強盜罪，是前開所辯，自不足取。
  ３、再參以被告林竹經警通知後，雖主動到案，惟係於經通
      知後數日方到案，且於警詢、檢察官偵訊及檢察官聲請羈
      押時，均辯稱：伊開車載乙○○到超商後，即先行開車離
      開，並不知乙○○係要去搶超商云云，嗣後於自白狀中始
      坦承在超商附近等共犯乙○○上車云云，然若被告林竹
      自始均不知共犯乙○○當時到超商係為強盜財物，何以於
      警、偵訊時均稱：先行開車離開云云，顯見其早已知悉共
      犯乙○○至超商之目的。且其經羈押後，仍於檢察官偵訊
      時稱：被告乙○○下車後，伊馬上就離開，沒有在那裡等
      云云（見97年度偵字第3862號偵查卷第32頁），則被告所
      辯伊在警局製作筆錄時，係為避免招惹麻煩而想早點回家
      ，而為如此之供述云云，即與事實不符，蓋其既經警詢問
      當日行蹤，若如其所述並不知被告下車做何事，顯然無任
      何不可告人或有可能惹麻煩之情形，何需隱匿其行蹤？故
      被告所辯顯然係事後卸責之詞，不足採信。
  ４、至所搶得之財物，參以共犯乙○○於檢察官偵訊時證稱：
      「（被害人稱被你搶走約5千元，有無意見？）我搶到之
      後，馬上跑到車上，在車上點了一下，約4200元」、「（
      搶了4200元後，如何分錢？）對分，我一半，林竹一半
      」等語（見97年度偵字第3836號偵查卷第10頁），足見共
      犯乙○○於原審供稱曾在被告林竹駕駛之自小客車數錢
      ，並分一半贓款給被告林竹等語應係事實，被告林竹
      辯稱：並不知被告乙○○去超商搶錢云云，應係卸責之詞
      ，不足採信。
  ５、況共犯乙○○原證稱被告邀約伊強盜時有潘耀文在場等語
      ，如非確有其事，共犯乙○○豈可能立即供述該姓名年籍
      均明確之證人以供查證？至證人潘耀文於原審作證時，因
      共犯乙○○已更改其說詞，故證人潘耀文雖於原審證稱：
      喝酒當天被告乙○○有告訴伊因身上沒有錢，想要去搶超
      商云云，然關於喝酒當天是否為被告乙○○所犯本件強盜
      犯行當天，證人潘耀文則證稱：不清楚被告是哪一天去搶
      劫等語（見原審卷第130頁、第132頁），應係為附合共犯
      乙○○事後翻異所為之供述。況被告林竹先向共犯乙○
      ○提議行搶後，共犯乙○○方告知證人潘耀文想要搶銀行
      之情形亦非無可能，是證人潘耀文之證詞雖無法證明究竟
      係共犯乙○○或被告林竹提議搶超商，然亦無法證明強
      盜犯行並非被告所提議。況究竟係何人先提議搶超商，並
      不影響被告林竹與共犯乙○○2人確有共同強盜之犯意
      聯絡與行為分擔。
  ６、再參以被告及證人乙○○於本院供稱當時停車位置，則依
      本件被告林竹停車位置正好係得以接應共犯乙○○而又
      不致被發現之強盜現場轉角處，依被告停車位置觀之，顯
      係為避免遭人發覺，故被告辯稱不知或未參與上開強盜犯
      行，以為乙○○下車打人云云，顯不可採信。另被告辯稱
      若真要搶錢，何可能開自己的車前往云云，惟參以其供稱
      其所駕駛之車輛係未到達遭強盜超商前巷口之轉彎處停放
      之事實，足以認定被告確知其係駕駛自己所有車輛，故停
      放位置並非在一般超商均有之監視器所得攝得之位置，其
      以此辯稱未參與強盜行為云云，顯然不可採信。
  ７、綜上所述，被告林竹與共犯乙○○2人共同謀議強盜，
      由被告林竹駕駛自小客車載共犯乙○○至「悅來超商」
      轉角約50公尺處後，提供鋁棒給共犯乙○○為強盜之工具
      ，再分由共犯乙○○至該超商強盜財物，被告林竹則留
      在車上負責接應，嗣後並朋分贓款之強盜犯行，已事證明
      確，被告上開辯解無非卸責之詞，尚不足以信為實在。
三、論罪科刑：
（一）核被告所為係犯刑法第330條第1項之加重強盜罪。被告與
      共犯乙○○2人間，就上開加重強盜犯行有犯意聯絡及行
      為分擔，為共同正犯。又犯強盜罪，於實施強暴行為之過
      程中，如別無傷害之故意，而致被害人受有傷害，乃施強
      暴之當然結果，不另論傷害罪，是被害人甲○○雖因而受
      有左手肘之傷害，然並無證據證明係被告乙○○另行起意
      而為傷害之行為所致，應認係被告乙○○強盜之強暴行為
      所致，故不另負傷害罪責。
（二）原審審酌被告年輕力壯，不思努力工作謀生，竟持兇器至
      超商強盜財物，並毆傷超商店員，嚴重敗壞社會治安，更
      造成被害人身心極大之恐懼，惡性重大，且迄未與被害人
      和解，並自始飾詞否認犯行，態度不佳等一切情狀，並以
      被告前無科刑及執行紀錄，有卷附之臺灣高等法院被告前
      案紀錄表可稽，認檢察官於起訴書中對被告林竹求處有
      期徒刑9年，尚嫌過重，而量處有期徒刑8年，並沒收鋁棒
      1支，不沒收屬一般日常用品之藍色外套1件、黑色T恤1件
      、綠色長褲1件及被害人所有之贓款700元，認事用法，均
      無不當，量刑亦稱妥適。被告上訴仍執前詞否認犯罪，求
      予撤銷改判，為無理由，其上訴應予駁回。
據上論斷，應依刑事訴訟法第368條，判決如主文。
本案經檢察官朱秋菊到庭執行職務。
中    華    民    國    98    年    4    月    24    日
                        審判長法  官  何方興
                              法  官  林德盛
                              法  官  王紋瑩
以上正本證明與原本無異。
如不服本判決，應於收受送達後10日內向本院提出上訴書狀，其
未敘述理由者，並得於提起上訴狀後10日內向本院補提理由書（
均須按他造當事人之人數附繕本「切勿逕送上級法院」。
告訴人或被害人如對於本判決不服者，應具備理由請求檢察官上
訴，其上訴期間之計算係以檢察官收受判決正本之日期為準。
中    華    民    國    98    年    4     月   24    日
                              書記官  陳有信
附錄    本判決論罪科刑法條：
中華民國刑法第330條：
犯強盜罪而有第321條第1項各款情形之一者，處7年以上有期徒
刑。
前項之未遂犯罰之。


司法院資訊處製作；財團法人民間司法改革基金會備份。
